# 公司代客户处置备货中留存的客户信息而获得的收入的账务处理

提问人：SharryLi 时间：2023-06-06 10:19:43
客户乙向公司甲下订单订货，甲公司为乙客户进行生产备货，但多年乙客户一直未拿货，经友好协商，达成如下一致协议：
甲公司协助乙客户采取可行技术及物理手段，将存货予以妥善处置，确保销毁存货介质中留存的乙客户相关信息，乙客户因此向甲公司支付相关技术服务费 200 万元人民币。
此笔收款可以作为“其他业务收入”吗？

回答人：chenyiwei
在新收入准则下，确认收入的前提是向客户转移商品控制权。而在本案例中，商品最终未交付给客户，而是被销毁，客户对销毁商品的成本和销毁过程中的费用予以补偿。
因此，本案例中对于客户支付的补偿款不应确认收入，而是将【被销毁商品的成本+销毁费用-可回收的残料价值-客户补偿款】的差额确认为营业外收支处理。